臺灣彰化地方法院彰化簡易庭民事判決
110年度彰訴字第3號
原      告  李季恒  
訴訟代理人  郭俊銘律師
被      告  李恩利  

            李宜倫  

            徐美玉  
上列當事人間遷讓房屋事件，本院於民國111年1月26日言詞辯論
終結，判決如下：
    主      文
被告應將如附圖所示坐落彰化縣○○鄉○○段00○0地號土地上編號A
、門牌號碼彰化縣○○鄉○○村○○街000巷0○0號、面積101.53平方公
尺之頂樓加蓋鐵皮二層建物騰空遷讓返還原告及其他共有人。
訴訟費用（除撤回部分外）由被告連帶負擔。
本判決第1項得假執行。
    事實及理由
原告聲明：如主文第1項所示。陳述：如附圖所示坐落彰化縣○○
  鄉○○段00○0地號土地上編號A、門牌號碼彰化縣○○鄉○○村○○街0
  00巷0○0號、面積101.53平方公尺之頂樓加蓋鐵皮二層樓建物
  （下稱A建物），及編號B、門牌號碼花橋街145巷3之3號、面
  積101.53平方公尺之頂樓加蓋鐵皮二層樓建物（下稱B建物）
  原為李茂盛起造，均未辦理所有權第一次登記。李茂盛死亡後
  ，其繼承人李蔣彩雲、李瑞昌依遺產分割協議契約取得所有權
  應有部分各2分之1，A建物由李瑞昌及包含原告在內之家庭成
  員居住，B建物由李蔣彩雲及包含被告在內之家庭成員居住，
  默示成立分管契約。李蔣彩雲於民國109年3月間將A建物及B建
  物之應有部分贈與被告乙○○，李瑞昌於109年7月間將A建物及B
  建物之應有部分贈與原告。詎被告未經原告同意，無正當權源
  占有A建物，經原告請求排除侵害，未獲置理。為此依民法第7
  67條第1項前段、第821條規定之物上請求權法律關係，請求判
  決如主文第1項所示。
被告聲明：原告之訴駁回。陳述：希望協議A建物由被告乙○○分
  管，B建物由原告分管。
民法第767條第1項前段規定「所有人對於無權占有或侵奪其所
  有物者，得請求返還之」，第821條規定「各共有人對於第三
  人，得就共有物之全部為本於所有權之請求。但回復共有物之
  請求，僅得為共有人全體之利益為之」。經查：原告主張之事
  實，業據其提出遺產分割協議書、建築改良物所有權贈與移轉
  契約書、土地登記謄本、戶籍謄本、照片為證，並經本院向彰
  化縣地方稅務局調取房屋稅籍證明書、平面圖，及通知兩造到
  場勘驗A建物、B建物與囑託彰化縣彰化地政事務所測量製作如
  附圖所示複丈成果圖，均提示辯論，且為被告不爭執，堪信為
  真。被告辯稱希望協議A建物由被告乙○○分管，B建物由原告分
  管一節，既未經原告同意，原告不受拘束，是其等所辯尚非可
  採。從而原告依民法第767條第1項前段、第821條規定之物上
  請求權法律關係，請求判決如主文第1項所示，為有理由，應
  予准許。
民法第942條規定「受僱人、學徒、家屬或基於其他類似之關係
  ，受他人之指示，而對於物有管領之力者，僅該他人為占有人
  」，第1060條規定「未成年之子女，以其父母之住所為住所」
  。經查：被告甲○○於勘驗期日雖陳述，被告丙○○之女丁○○亦同
  住A建物等語，惟丁○○為98年生之未成年人，有戶籍謄本可稽
  ，其與被告丙○○同住A建物，核屬民法第942條規定之占有輔助
  人，僅被告為占有人，附此敘明。
本件所命給付之價額未逾新臺幣50萬元，應依職權宣告假執行
  。
本件判決事證已臻明確，兩造其餘主張及舉證，核與判決結果
  無影響，不另論述。
訴訟費用負擔之依據：民事訴訟法第85條第2項。
中　　華　　民　　國　　111 　年　　3 　　月　　2 　　日
                  彰化簡易庭  法    官  廖政勝
以上正本係照原本作成。
如不服本判決，應於判決送達後20日內，向本院提出上訴狀，並
按應送達於他造之人數提出繕本或影本，及繳納第二審裁判費。
中　　華　　民　　國　　111 　年　　3 　　月　　2 　　日
                              書 記 官  梁高賓